臺灣高等法院刑事裁定
111年度聲字第818號
聲  請  人
即  被  告  陳達隆



上列聲請人因本院110年度上訴字第575號傷害案件，聲請交付法
庭錄音光碟，本院裁定如下：
    主  文
聲請人於預納相關費用後，准予複製轉拷交付本院110年度上訴
字第575號案件民國110年4月30日法庭錄音光碟；就取得之法庭
錄音光碟內容，不得散布、公開播送或非正當目的使用，並禁止
再為轉拷，或為訴訟外之利用。
    理  由
一、聲請意旨略以：聲請人之前聲請自費交付本院110年度上訴
    字第575號案件之法庭錄音光碟，因將民國110年4月30日庭
    期誤載為110年4月17日，而遭本院111年度聲字第720號裁定
    駁回此部分聲請，爰聲請就110年4月30日庭期准予自費交付
    法庭錄音光碟等語。
二、按當事人及依法得聲請閱覽卷宗之人，因主張或維護其法律
    上利益，得於開庭翌日起至裁判確定後6個月內，繳納費用
    聲請法院許可交付法庭錄音或錄影內容；當事人及依法得聲
    請閱覽卷宗之人，因主張或維護其法律上利益，聲請交付法
    庭錄音或錄影內容時，應敘明理由，由法院為許可與否之裁
    定。法院受理前項聲請，如認符合聲請人要件，並在聲請期
    間內提出，且就所主張或維護法律上之利益已敘明者，除法
    令另有排除規定外，應予許可；交付法庭錄音、錄影內容之
    聲請案（事）件，應由錄音、錄影之法院裁定之。但錄音、
    錄影之法院與錄音、錄影內容所屬案（事）件卷證所在之法
    院不同者，該卷證所在之法院，認有必要者，亦得裁定之。
    法院組織法第90條之1第1項、法庭錄音錄影及其利用保存辦
    法第8條第1項、第2項、法院辦理聲請交付法庭錄音錄影內
    容應行注意事項第3點分別定有明文。
三、聲請人係本院110年度上訴字第575號傷害案件之被告，已就
    該案提起上訴，聲請轉拷交付本院110年度上訴字第575號案
    件110年4月30日庭期之法庭錄音光碟，係為維護其法律上利
    益，而其聲請並無依法令規定得不予許可或限制聲請閱覽、
    抄錄或攝影卷內文書之情形，核其所請，為有理由，爰裁定
    其於預納相關費用後，准予轉拷交付上開法庭錄音光碟。另
    依刑事訴訟法第33條第5項、法院組織法第90條之4第1項之
    規定，諭知聲請人就其取得之上開開庭錄音內容，不得散布
    、公開播送或非正當目的使用，並禁止再為轉拷，或為訴訟
    外之利用。
據上論斷，依刑事訴訟法第220條，裁定如主文。
中　　華　　民　　國　　111 　年　　3 　　月　　3　　日
                  刑事第二庭    審判長法　官 遲中慧
                                      法　官 邱筱涵
                                      法　官 李世華
以上正本證明與原本無異。
如不服本裁定，應於收受送達後五日內向本院提出抗告狀。
                                      書記官 莊佳鈴
中　　華　　民　　國　　111 　年　　3 　　月　　3 　　日